臺灣屏東地方法院刑事判決　　　　　　　　　　　　　九十三年度交易字第九六號
　　公　訴　人　臺灣屏東地方法院檢察署檢察官
　　被　　　告　甲○○
右列被告因公共危險案件，經檢察官提起公訴（九十三年度偵字第三三四九號），本
院裁定適用簡式審判程序，判決如左：
     主  文
甲○○服用酒類，不能安全駕駛動力交通工具而駕駛，處有期徒刑肆月，如易科罰金
，以佰元折算壹日；又因過失傷害人，處有期徒刑貳月，如易科罰金，以佰元折
算壹日。應執行有期徒刑伍月，如易科罰金，以佰元折算壹日。
    事  實
一、甲○○前於民國九十二年間因公共危險案件，經臺灣屏東地方法院檢察署檢察官
    以九十二年度偵字第二四二六號為緩起訴處分，現仍在緩起訴期間內，其駕駛執
    照亦因而吊扣，竟仍不知悔改，於九十三年四月二十日中午十二時許，在屏東縣
    長治鄉黎明村友人住處服用酒類啤酒三瓶、米酒二杯後，至同日下午四時許，已
    達不能安全駕駛動力交通工具程度，仍駕駛車牌號碼ＺＱ—四九九二號自用小客
    車欲返回住處，於同日十六時三十分許，行經屏東縣長治鄉○○村○○○路高幹
    二十一號前，本應注意汽車駕駛人飲用酒類後其吐氣所含酒精濃度超過每公升○
    ‧二五毫克以上者，不得駕車，及汽車在雙向二車道行駛時，應在遵行車道內行
    駛，在劃有分向限制線之路段，不得駛入來車之車道內，並應隨時注意車前狀況
    ，及採取必要之安全措施，且依當時天候晴、日間自然光線、路面乾燥、無缺陷
    及無障礙物、視距良好等情，復無不能注意之情事，因不勝酒力，竟疏未注意而
    駛入來車道，並撞擊沿來車道行駛由陳美苓騎乘之車牌號碼ＰＨＭ—三二一號機
    車，致陳美苓因此人車倒地受有左小腿脛骨、腓骨骨折、頭部外傷、右膝撕裂傷
    等傷害。甲○○肇事後，於有偵查犯罪權限之屏東縣警察屏東分局員警尚不知何
    人為肇事人時，當場向前往現場之員警承認為肇事人，不逃避裁判而自首，嗣到
    場處理之員警經測試其吐氣所含酒精成分高達每公升一．五六毫克，又查獲其服
    用酒類，不能安全駕駛動力交通工具而駕駛。
二、案經陳美苓訴請屏東縣政府警察局屏東分局報告臺灣屏東地方法院檢察署檢察官
    偵查起訴。
    理  由
一、右揭犯罪事實，業據被告甲○○於本院審理時坦承不諱，核與告訴人陳美苓指訴
    情節相符，並有呼氣酒精濃度測試值、刑法第一百八十五條之三案件測試觀察紀
    錄表、屏東縣警察局舉發違反道路交通管理事件通知單、道路交通事故現場圖、
    道路交通事故調查報告表（一）、（二）、財團法人屏東基督教醫院診斷證明書
    各一份及照片八張附卷可稽，足認被告之自白與事實相符，應堪採信。按服用酒
    類不能安全駕駛動力交通工具之認定，參考德國、美國之認定標準，對於酒精濃
    度呼氣已達每公升○．五五毫克或血液濃度達百分之○．一一以上，肇事率為一
    般正常人之十倍，應認為已達不能安全駕駛之標準（法務部八十八年五月十八日
    八八年度法檢字第一六六九號函參照）。被告所測得呼氣酒精濃度每公升一．五
    六毫克，其駕駛車輛之注意能力已因飲酒而較平日為低，且發生本件事故，顯已
    達不能安全駕駛動力交通工具之程度。次按汽車駕駛人飲用酒類後其吐氣所含酒
    精濃度超過每公升○‧二五毫克者，不得駕車；再汽車在雙向二車道行駛時，應
    在遵行車道內行駛，在劃有分向限制線之路段，不得駛入來車之車道內，道路交
    通安全規則第一百十四條第二款、第九十四條第三項、第九十七條第一項、第二
    項分別訂有明文。且依附卷之交通事故調汽車行駛時，駕駛人應注意車前狀況，
    並隨時採取必要之安全措施。道路交通安全查報告表所載肇事當時天氣晴，日間
    自然光線，路面乾燥、無缺陷及障礙物，視距良好，依當時情形並無不能注意之
    情事，詎其竟疏於注意，違反前揭規定，因而肇事自屬有過失。且告訴人因本件
    車禍受傷，與被告之過失行為間並有相當因果關係。本案事證明確，被告公共危
    險及過失傷害之犯行均堪以認定。
二、核被告甲○○所為，係犯刑法第一百八十五條之三之公共危險罪及同法第二百八
    十四條第一項前段之過失傷害罪。被告所犯上開二罪間，犯意各別，行為互殊，
    應予分論併罰。被告為汽車駕駛人，駕駛執照經吊扣中且酒醉駕車，因而致人受
    傷，依法應負刑事責任，就過失傷害罪部分應依道路交通管理處罰條例第八十六
    條第一項之規定加重其刑。又被告於事發後向據報前來尚不知何人肇事之員警自
    首坦承肇事，有屏東縣警察局道路交通事故肇事人自首情形紀錄表一份附卷可稽
    ，參以其未逃避偵審之事實，堪認被告係對於未發覺之過失傷害罪自首而受裁判
    ，應依刑法第六十二條前段規定減輕過失傷害之刑，並依法先加後減。爰審酌被
    告酒醉後已不能安全駕駛，仍不顧公眾之安危，貿然駕車，造成他人受傷，應予
    非難；兼衡及被告素行、犯後坦承犯行、被告之過失程度、所生之危害、肇事後
    之態度及被害人因而受傷，且被告尚未與被害人達成民事和解賠償等一切情狀，
    分別量處如主文所示之刑，並定其應執行之刑及諭知易科罰金之折算標準。又公
    訴人雖具體求刑，認應量處被告有期徒刑八月，然本院審酌上情，認被告以量處
    如主文所示之刑為適當，公訴人求處之刑尚嫌過重，併此敘明。
據上論斷，依刑事訴訟法第二百七十三條之一第一項、第二百九十九條第一項前段，
刑法第一百八十五條之三、第二百八十四條第一項前段、第四十一條第一項前段、第
五十一條第五款、第六十二條前段，道路交通管理處罰條例第八十六條第一項，罰金
罰鍰提高標準條例第一條前段、第二條前段，判決如主文。
中      華      民      國      九十三      年    九    月    二十四    日
                                      臺灣屏東地方法院交通法庭
                                          法  官  楊文廣
右正本證明與原本無異。
如不服本判決應於收受本判決送達後十日內向本院提出上訴書狀，其未敘述上訴理由
者，並得於提起上訴後十日內向本院補提理由書狀（均須按他造當事人之人數附繕本
 ）「切勿逕送上級法院」
                                          書記官  周秀香
中      華      民      國      九十三      年    九    月    二十四    日
中華民國刑法第一百八十五條之三
服用毒品、麻醉藥品、酒類或其他相類之物，不能安全駕駛動力交通工具而駕駛者，
處一年以下有期徒刑、拘役或三萬元以下罰金。
中華民國刑法第二百八十四條第一項
因過失傷害人者，處六月以下有期徒刑、拘役或五百元以下罰金，致重傷者，處一年
以下有期徒刑、拘役或五百元以下罰金。
